臺灣南投地方法院民事裁定
111年度消債清字第8號
聲  請  人  
即  債務人  陳志全  
代  理  人  陳亮逢律師（法扶律師）
相  對  人  
即  債權人  華南商業銀行股份有限公司

法定代理人  黃俊智  
代  理  人  何征吉  
相  對  人  
即  債權人  台中商業銀行股份有限公司

法定代理人  王貴鋒  


上列當事人間清算事件，本院裁定如下：
    主  文
聲請人即債務人甲○○自民國111年10月19日16時起開始清算程序
。
命司法事務官進行本件清算程序。
    理  由
一、債務人對於金融機構負債務者，在聲請更生或清算前，應向
    最大債權金融機構請求協商債務清償方案，或向其住、居所
    地之法院或鄉、鎮、市、區調解委員會聲請債務清理之調解
    ，消費者債務清理條例（下稱消債條例）第151條第1項定有
    明文。
二、經查：聲請人即債務人（下稱聲請人）因認自身有不能清償
    債務之情事，於民國111年3月11日以書面向本院聲請與相對
    人即債權人（下稱相對人）進行債務清理之調解，經本院以
    111年度司消債調字第17號前置調解事件受理在案，嗣於111
    年6月9日調解不成立，經本院核發調解不成立證明書等節，
    業經本院依職權調閱本院111年度司消債調字第17號前置調
    解事件卷宗（下稱調解卷）屬實。從而，本件聲請程序，尚
    屬適法。
三、債務人不能清償債務或有不能清償之虞者，得依本條例所定
    更生或清算程序，清理其債務，消債條例第3條定有明文。
    法院開始清算程序之裁定，應載明其年、月、日、時，並即
    時發生效力；法院裁定開始更生或清算程序後，得命司法事
    務官進行更生或清算程序，必要時，得選任律師、會計師或
    其他適當之自然人或法人一人為監督人或管理人，消債條例
    第83條第1項、第16條定有明文。
四、聲請意旨略以：聲請人積欠相對人已知之債務總額為新臺幣
    （下同）3,246萬5,351元；聲請人現任職於裕榮昌科技股份
    有限公司臺中分公司，擔任協理一職，每月薪資約11萬元，
    扣除每月個人生活、扶養父母及2名未成年子女之必要支出
    共約4萬9,510元後，所剩餘額及名下財產，不足以清償債務
    。聲請人並無更生或破產等事件現繫屬於法院，爰依法聲請
    清算等語。
五、經查：
　㈠依如附表所示相對人陳報，截至附表所示基準日止，對聲請
    人尚有如附表所示債權額（含本金、利息），合計債權總額
    （含本金、利息）為2,960萬2,858元。
　㈡聲請人現任職於裕榮昌科技股份有限公司臺中分公司，擔任
    協理一職，每月薪資約11萬元，且考量自身工作、子女就學
    、父母扶養問題，已遷居至臺中市乙節，有其在職證明書、
    111年6月份薪資證明單、父母戶籍謄本等件可證（見本院卷
    第39、221、223頁），堪信為真實。再者，聲請人主張其每
    月個人生活必要支出約為1萬8,566元，另須與配偶共同扶養
    2名未成年子女，每月扶養必要支出各約為9,283元，又須與
    其餘扶養義務人等3人共同扶養其父親及母親，每月扶養必
    要支出各約為6,189元，是其每月個人生活及扶養之必要支
    出共計4萬9,510元（計算式：1萬8,566元＋9,283元×子女2名
    ＋6,189元×父母2人＝4萬9,510元）等節，有聲請人、其子女
    、父母戶籍謄本可佐（見調解卷、本院卷第39頁），且經本
    院參酌消債條例第64條之2所定債務人及其共同生活親屬所
    必要生活費數額之認定標準，以最近1年衛生福利部或直轄
    市政府所公告當地區每人每月最低生活費（111年度臺中市
    每人每月最低生活費）1.2倍計算數額即1萬8,566元（計算
    式：1萬5,472元×1.2倍＝1萬8,566元）作為必要支出之標準
    ，認聲請人前開所列每月個人生活及扶養之必要支出，未逾
    前開標準，應屬合理之支出。從而，可認聲請人每月收入扣
    除個人生活及扶養之必要支出後，可資作為清償債務基礎之
    餘額約為6萬0,490元。
　㈢聲請人除有在陽信商業銀行股份有限公司市政分行帳戶內之
    存款3,008元、安聯人壽保險股份有限公司保險之保單價值
    準備金115萬0,663元、隆典實業股份有限公司股份之轉讓價
    金62萬5,000元等財產外（見調解卷存簿影本、本院卷第29
    至33、71至72、117至126、219、231頁），名下別無其他財
    產等節，經其自陳明確，且存摺內頁、保單影本、稅務電子
    閘門財產所得調件明細表、高額壽險資訊連結作業表、股權
    轉讓契約書、保單價值準備金計算表等件可佐，堪信為真實
    。
　㈣從而，以聲請人現有之債務金額，比較其現有之收支及財產
    狀況，足認其確有不能清償債務之情事，合於消債條例第3
    條所定聲請清算之要件。且其未經法院裁定開始更生程序或
    宣告破產，復無消債條例第6條第3項、第8條或第82條第2項
    所定應駁回清算聲請之事由存在，是其聲請清算，核屬有據
    ，應予准許。
六、爰裁定如主文。
中　　華　　民　　國　　111 　年　　10　　月　　19　　日
                  民事第二庭  法  官  葉峻石
以上正本係照原本作成。
本裁定不得抗告。
中　　華　　民　　國　　111 　年　　10　　月　　19　　日
                              書記官  沈柏樺
附表:
編號 債權人 債權總額 (本金、利息；新臺幣/元) 基準日(民國) 1 華南商業銀行股份有限公司 1,676萬8,406元 111年7月13日 2 台中商業銀行股份有限公司 1,283萬4,452元 111年7月13日 合計：2,960萬2,858元